【裁判字號】    98,消債抗,22
【裁判日期】    980527
【裁判案由】    更生事件
【裁判全文】
臺灣屏東地方法院民事裁定            98年度消債抗字第22號
抗  告  人  甲○○
上列抗告人因消費者債務清理條例更生事件，對於中華民國98年
1 月21日本院97年度消債更字第765 號裁定提起抗告，本院裁定
如下：
    主  文
抗告駁回。
抗告費用新臺幣壹仟元由抗告人負擔。
    理  由
一、抗告意旨略以：抗告人於本件更生聲請前，曾於民國97年12
    月3 日檢附債務人財產及收入狀況說明書、債權人清冊、國
    稅局財產清單及綜合所得稅清單等文件，向最大債權銀行即
    安泰商業銀行股份有限公司 (下稱安泰銀行)請 求前置協商
    ，均未據該銀行表示開始協商，始於97年12月6 日提起本件
    更生聲請。其間該銀行均未與抗告人有任何聯絡，惟抗告人
    均未曾收到該銀行開始協商之通知，原審通知抗告人補正，
    雖抗告人逾期補正，但法院尚未認其所為之訴訟行為不合法
    予以駁回前，其補正仍為有效，法院不得以其補正逾期為由
    駁回。原審以抗告人向安泰銀行提出協商，惟未依安泰銀行
    之要求等待進行協商，與事實顯有違誤。為此提起抗告，請
    求廢棄原裁定等語。
二、按債務人對於金融機構因消費借貸、自用住宅借款、信用卡
    或現金卡契約而負債務，在聲請更生或清算前，應提出債權
    人清冊，以書面向最大債權金融機構請求協商債務清償方案
    並表明共同協商之意旨；自債務人提出協商請求之翌日起逾
    30日不開始協商，或自開始協商之翌日起逾90日協商不成立
    ，債務人得逕向法院聲請更生或清算，消費者債務清理條例
    第151 條第1 項、第153 條分別定有明文。又聲請更生或清
    算不合程式或不備其他要件者，法院應以裁定駁回之，但其
    情形可以補正者，法院應定期間先命補正，復為同條例第8
    條所明定。
三、經查抗告人已於97年12月3 日依消費者債務清理條例第151
    條第1 項之規定，向其最大債權銀行即安泰銀行申請前置協
    商，有申請書一份在卷可按，是本件抗告人之前置協商申請
    ，已經安泰銀行之通知函而開始進行協商程序。而一般協商
    程序之進行，本即先程序後實體，即債務人應備妥所有協商
    所須相關資料後，債權人始開始進行實提協商之評估，並與
    債務人達成協商，是依同條例第153 條之規定，自開始協商
    之翌日起逾90日協商不成立，債務人始得向法院聲請更生。
    本件前置協商已因安泰銀行之受理而開始進行協商程序，迄
    抗告人於97年12月6 日提起本件更生，尚在協商中，且未逾
    90 日 而致協商不成立，是原裁定以該協商尚未完成，亦不
    符合同條例第151 條第1 項及第153 條之規定，且上開欠缺
    又屬無從補正，而駁回其更生之聲請，於法並無不合。
四、從而，原裁定駁回抗告人更生之聲請，核無違誤，抗告意旨
    指摘原裁定不當，求予廢棄，為無理由，應予駁回。
五、據上論結，本件抗告為無理由，依消費者債務清理條例第15
    條，民事訴訟法第495 條之1 第1 項、第449 條第1 項、第
    95條、第78條，裁定如主文。
中    華    民    國    98    年    5     月    27    日
                  民事第二庭    審判長法  官  張世賢
                                      法  官  胡晏彰
                                      法  官  羅森德
正本係照原本作成
不得抗告。
                                      書記官  蘇小雅
中    華    民    國    98    年    5     月    27    日


司法院資訊處製作；財團法人民間司法改革基金會備份。
